【裁判字號】    90,易,1341
【裁判日期】    900611
【裁判案由】    毀損
【裁判全文】
臺灣板橋地方法院刑事判決                          九十年度易字第一三四一號
    公  訴  人  臺灣板橋地方法院檢察署檢察官
    被      告  乙○○
右列被告因毀損案件，經檢察官提起公訴（九十年度偵字第三二五號），本院判決如
左：
    主  文
乙○○無罪。
    理  由
一、公訴意旨略以：被告乙○○與甲○○因停車問題，互有怨隙，乙○○竟以毀壞甲
    ○○物品之故意，於民國（下同）八十九年十月七日十三時四十九分許，在臺北
    縣中和市○○路○段一二八巷十七弄二十二號，以紅色噴漆破壞甲○○所有，置
    於上址住宅外之監視器鏡頭，致使喪失原有之效用，足生損害於甲○○。因認被
    告乙○○所為，涉犯刑法第三百五十四條之毀損罪嫌。
二、公訴人認被告乙○○涉有毀損罪嫌，無非以右揭事實，業據告訴人甲○○於警、
    偵訊時指訴綦詳，並據證人劉儒範結證稱：八十九年十月七日上午看見被告著白
    色帽子、格子上衣及拖鞋，在上址閒站，與監視器於八十九年十月七日十三時四
    十九分三十八秒攝錄之男子所著衣物相同，確定是被告等語屬實。復有錄影帶一
    捲在卷可佐為主要論據。
三、按犯罪事實，應依證據認定之，無證據不得推定其犯罪事實，刑事訴訟法第一百
    五十四條定有明文。又認定不利於被告之事實，須依積極證據，苟積極證據不足
    為不利於被告事實之認定時，即應為有利於被告之認定，更不必有何有利之證據
    ，最高法院著有三十年上字第八一六號判例可稽。再且告訴人之告訴，本以使被
    告受刑事訴追為目的，故其陳述是否與事實相符，自應調查其他證據，以資審認
    ，苟其所為攻擊之詞，尚有瑕疵，則在此瑕疵未予究明以前，即不能遽採為斷罪
    之基礎，最高法院亦著有六十九年台上字第九六九號判決可稽。
四、訊據被告乙○○堅詞否認有毀損犯行，辯稱：伊非錄影帶上之人等語。經查：扣
    案錄影帶經播放後發現，因該監視錄影設備為數位壓縮處理畫面，且攝影機解析
    度不佳，致人像五官不清，無法辨識及比對。有法務部調查局九十年五月八日（
    九０）陸七字第90026583號函在卷可稽，再依該局轉印之前開錄影帶影印圖片與
    附卷被告相片比對，二者之臉型、體型亦不相似，是難依錄影帶之影像，認其內
    之人即為被告。又證人劉儒範於偵查中雖證稱：八十九年十月七日上午看見被告
    著白色帽子、格子上衣及拖鞋，在上址閒站，與監視器於八十九年十月七日十三
    時四十九分三十八秒攝錄之男子所著衣物相同，確定是被告云云。惟依證人所言
    ，渠係早上見到被告，並未親見被告為毀損犯行，且扣案錄影帶為黑白，影像模
    糊不清，業經本院勘驗後，制有勘驗筆錄在卷可稽，調查局播放，亦認解析度不
    佳，是證人於偵查中證稱，錄影帶內之人為被告即嫌速斷，按諸開法條、判例意
    旨所示，尚不得僅以告訴人尚有瑕疵之指訴，及無法辨識之錄影帶影像，遽認被
    告有前揭毀損犯行。此外復查無其他積極證據足認被告有何毀損犯行，既不能證
    明被告犯罪，自應對被告為無罪之諭知。
據上論斷，應依刑事訴訟法第三百零一條第一項，判決如主文。
本案經檢察官楊仲農到庭執行職務
中      華      民      國    九十      年      六      月     十一     日
                                    台灣板橋地方法院刑事第四庭
                                        法  官  王  敏  慧
右正本証明與原本無異
如不服本判決應於送達後十日內向本院提出上訴狀
                                        書記官  廖  美  紅
中      華      民      國    九十      年      六      月     十三     日


司法院資訊處製作；財團法人民間司法改革基金會備份。
